臺灣臺中地方法院刑事判決　　　　　96年度中簡上字第1081號
上　訴　人
即　被　告　甲○○
上列上訴人因違反家庭暴力防治法案件，不服本院臺中簡易庭九
十六年度中簡字第二八○二號中華民國九十六年十一月一日第一
審簡易判決（聲請案號：臺灣臺中地方法院檢察署九十六年度偵
字第一七三五一號），提起上訴，本院管轄之第二審合議庭判決
如下：
    主    文
上訴駁回。
    事　　實
一、甲○○係廖姿妍之夫及乙○○之子，彼此為家庭暴力防治法
    第三條第一、三款所定之家庭成員關係。甲○○曾因違反家
    庭暴力防治法案件，經本院於民國九十六年五月十七日，依
    家庭暴力法第十四條第一項規定，以九十六年度家護字第四
    五八號民事通常保護令裁定令其（一）不得對乙○○、廖姿
    妍實施身體或精神上不法侵害之行為，（二）不得直接或間
    接對於乙○○、廖姿妍為騷擾行為。詎甲○○對上開民事通
    常保護令仍置之不理，於九十六年七月十七日下午六時三十
    分許，在臺中市○○路三百四十號於飲酒後，因與廖姿妍爭
    吵，經乙○○加以制止，甲○○與乙○○乃發生拉扯，甲○
    ○竟將乙○○推倒在一旁且拖行，致乙○○受有左前臂及左
    手淤血多處等傷害（傷害部分業經撤回告訴），而以此方式
    對乙○○實施身體上不法侵害之行為及直接騷擾行為，而違
    反上開民事通常保護令之裁定，經乙○○報警處理，始為警
    得知上情。
二、案經乙○○訴由臺中市警察局第三分局報請臺灣臺中地方法
    院檢察署檢察官偵查後聲請簡易判決處刑。
　　理　　由
壹、程序方面：
一、按被告以外之人於偵查中向檢察官所為之陳述，除顯有不可
    信之情況者外，得為證據；又按被告以外之人於檢察事務官
    、司法警察官或司法警察調查中所為之陳述，與審判中不符
    時，其先前之陳述具有較可信之特別情況，且為證明犯罪事
    實存否所必要者，得為證據；又被告以外之人於審判中有傳
    喚不到之情形，其於檢察事務官、司法警察官或司法警察調
    查中所為之陳述，經證明具有可信之特別情況，且為證明犯
    罪事實之存否所必要者，得為證據，刑事訴訟法第一百五十
    九條之一第二項、第一百五十九條之二、第一百五十九條之
    三第三款分別定有明文。又被告以外之人於審判外之陳述，
    雖不符合同法第一百五十九條之一至第一百五十九條之四之
    規定，但經當事人於審判程序同意作為證據，法院審酌該言
    詞陳述或書面陳述作成時之情況，認為適當者，亦得為證據
    。當事人、代理人或辯護人於法院調查證據時，知有第一百
    五十九條第一項不得為證據之情形，而未於言詞辯論終結前
    聲明異議者，視為有前項之同意，刑事訴訟法第一百五十九
    條之五亦有規定。其立法意旨在於傳聞證據未經當事人之反
    對詰問予以核實，原則上先予排除。惟若當事人已放棄反對
    詰問權，於審判程序中表明同意該等傳聞證據可作為證據；
    或於言詞辯論終結前未聲明異議，基於尊重當事人對傳聞證
    據之處分權，及證據資料愈豐富，愈有助於真實發見之理念
    ，且強化言詞辯論主義，使訴訟程序得以順暢進行，上開傳
    聞證據亦均具有證據能力。（最高法院九十六年度臺上字第
    五三四○號判決意旨參照）。經查，：
（一）本判決下列所引用之各該被告以外之人於審判外之陳述，
      雖屬傳聞證據，然證人即被害人乙○○（下稱證人乙○○
      ）於偵查中所為證言，並無顯有不可信之情況，亦經具結
      ，依刑事訴訟法第一百五十九條之一第二項規定，得為證
      據。
（二）另證人乙○○於警詢中之陳述係出於自由意思為之，且陳
      述之時點較接近於事實發生之時點，陳述之內容係其等親
      自見聞之事，亦無不法取供之情形，且於本院審理時予以
      提示並告以要旨，踐行調查程序，並經檢察官、上訴人即
      被告甲○○（下稱被告甲○○）表示「並無」意見，則被
      告甲○○已「知有」同法第一百五十九條第一項不得為證
      據之情形，而未於言詞辯論終結前聲明異議。是以其於警
      詢陳述當時之客觀情況具有較可信之特別情況，復為證明
      本件犯罪事實存否所必要，亦應認有證據能力。
（三）另就本判決所引用除上述證據外之其它證據資料，雖為傳
      聞證據，但被告甲○○於本院準備程序及審判期日中均表
      示無意見而不予爭執，且迄至言詞辯論終結前亦未再聲明
      異議，本院審酌上開證據資料製作時之情況，並無顯有不
      可信及違法不當之瑕疵，亦認為以之作為證據應屬適當，
      故揆諸前開規定，前揭證據資料均應例外認定有證據能力
      ，合先說明。
貳、實體方面：
一、上揭事實，業據被告甲○○於警詢、偵查及本院審理程序時
    均坦承不諱，核與證人乙○○於警詢及偵查及本院審理中之
    證述情節相符，復有本院九十六年度家護字第四五八號民事
    通常保護令影本、保護令執行紀錄表、診斷證明書各一份可
    資佐憑，足證被告甲○○之自白，確與事實相符，應足採信
    。本件事證明確，被告犯行堪以認定。
二、查證人乙○○與被告甲○○係父子關係，具有家庭暴力防治
    法第三條第三款所定現為直系血親之家庭成員關係。按家庭
    暴力防治法所稱家庭暴力者，謂家庭成員間實施身體或精神
    上不法侵害之行為；所稱騷擾者，謂任何打擾、警告、嘲弄
    或辱罵他人之言語、動作或製造使人心生畏怖情境之行為；
    此為現行家庭暴力防治法第二條第一款、第三款所明定。故
    本件被告甲○○於上開住處內，以徒手方式推倒證人乙○○
    並拖行，即構成家庭暴力防治法所稱身體上之不法侵害及直
    接騷擾行為。故核被告甲○○所為，係犯家庭暴力防治法第
    六十一條第一款、第二款之違反保護令罪。又法院所核發上
    開保護令，係以一保護令命被告甲○○不得對證人乙○○實
    施身體上及精神上不法侵害之行為，以及不得直接或間接對
    於證人乙○○為騷擾行為，而被告甲○○雖同時對證人乙○
    ○實施身體上不法侵害及直接騷擾等行為，而分別違反上開
    保護令，雖違反之內容有多項，惟被告甲○○之行為僅係違
    反同一保護令之禁止裁定，應僅構成違反家庭暴力防治法第
    六十一條一罪。
三、被告甲○○上訴意旨略以：本案被告甲○○已與證人乙○○
    達成和解，請求緩刑為由提起上訴云云。惟查：
（一）按量刑輕重，係屬事實審法院得依職權自由裁量之事項，
      苟已斟酌刑法第五十七條各款所列情狀而未逾越法定刑度
      ，不得遽指為違法（最高法院十七二年臺上字第六六九六
      號、七十五年臺上字第七○三三號判例參照）。又在同一
      犯罪事實與情節，如別無其他加重或減輕之原因，下級審
      量定之刑，亦無過重或失輕之不當情形，則上級審法院對
      下級審法院之職權行使，原則上應予尊重，亦有最高法院
      八十五年度臺上字第二四四六號裁判意旨可資參酌。
（二）本案原審適用家庭暴力防治法第六十一條第一款、第二款
      、刑法第十一條、第四十一條第一項前段規定並審酌刑法
      第五十七條各款之情形，判處被告甲○○有期徒刑三月，
      並諭知易科罰金之折算標準，經核其認事用法皆無違誤，
      量刑亦屬妥適。且上訴人本件經臺灣臺中地方法院檢察署
      檢察官聲請簡易判決處刑後復又因違反家庭暴力防治法經
      同署檢察官於九十六年九月十二日以九十六年度偵字第二
      ○九七五號聲請簡易判決處刑，經本院臺中簡易庭於九十
      六年十一月一日以九十六年度中簡字第二八九一號判處有
      期徒刑四月，有臺灣高等法院被告前案紀錄表在卷可參，
      其數次違反家庭暴力防治法，影響社會善良風氣及破壞家
      庭和諧，不宜緩刑，故上訴人之上訴，難認為有理由，應
      予駁回。
（三）另原審判決雖於據上論結欄以刑法第五十五條論處，然觀
      之原審判決已就被告甲○○所犯違反家庭暴力防治法部分
      之犯行論罪，另就傷害部分於犯罪事實欄中敘及「傷害部
      分業據撤回告訴」之旨，則傷害部分既經撤回，則據上論
      結欄所載之刑法第五十五條，顯係贅引，併此敘明。
據上論斷，應依刑事訴訟法第四百五十五條之一第一項、第三項
、第三百六十八條，判決如主文。
本案經檢察官郭景東到庭執行職務。
中　　華　　民　　國　　96　　年　　12    月    31    日
                  刑事第十一庭  審判長法  官  王世華
                                      法  官  丁智慧
                                      法  官  林慶郎
上正本證明與原本無異。
不得上訴。
                                      書記官  巫偉凱
中　　華　　民　　國　　96　　年　　12    月    31    日
